# 孙公司无偿转让资产给母公司的会计处理

提问人：zlq6898 时间：2019-09-18 09:39:08
陈老师，请教一个问题，孙公司无偿转让房产给母公司，会计如何处理。孙公司/子公司/母公司都要进行会计处理吗？

回答人：chenyiwei
假设母公司、子公司、孙公司分别为 A、B、C。则：
1 、C 公司：借：资本公积——资本溢价/盈余公积/未分配利润，借：累计折旧，贷：固定资产
2 、B 公司：借：资本公积——资本溢价/盈余公积/未分配利润，贷：长期股权投资——C
3 、A 公司：借：固定资产，贷：长期股权投资——B
上述分录中的金额均为被划转房产在C 的原账面价值。如果 C 原先是通过非同一控制下合并被纳入 A的合并报表范围的，则为该房屋在 A 的合并报表层面的账面价值（以原购买日公允价值为基础持续计算到划转日的金额）。